臺灣新北地方法院民事裁定
109年度司字第44號
聲  請  人  劉士玄
            林欽誠
共同代理人  王啟安律師
相  對  人  三拹建築開發有限公司

法定代理人  陳柏竹
檢  查  員  劉昇昌會計師
上列當事人間聲請選派檢查人事件，本院裁定如下：
　　主　文
相對人應於本裁定送達後二十五日內提出如附表所示資料予檢查
員劉昇昌會計師，逾期未提出，本院將依商業會計法第七十九條
第六款規定裁處罰鍰。
　　理　由
一、按商業之利害關係人，得因正當理由，聲請法院選派檢查員
    ，檢查該商業之會計帳簿報表及憑證；代表商業之負責人、
    經理人、主辦及經辦會計人員，有規避、妨礙或拒絕依商業
    會計法第70條所規定之檢查者，處新臺幣1萬元以上5萬元以
    下罰鍰，商業會計法第70條、第79條第6款分別定有明文。
二、經查，聲請人主張其等為相對人之利害關係人，依商業會計
    法第70條規定，請求本院選派檢查員檢查相對人自民國104
    年9月起至109年8月止之會計帳簿報表及憑證乙節，業經本
    院於109年11月18日裁准並選派劉昇昌會計師為相對人之檢
    查員在案，是相對人自有容忍並配合檢查之義務。嗣本院於
    111年8月23日函請劉昇昌會計師查報檢查進度，並儘速提出
    檢查報告，據函覆略以：曾於111年1月11日發文通知相對人
    提供如附表所示資料，然未有回應，且以電話聯繫相對人當
    時負責人黃仲緯亦無人接聽；再連絡相對人所委派之雲開會
    計事務所代理人何帥杰，雖據其表示會轉達告知，然其後即
    無任何回應。因相對人未提供如附表所示資料，因而無法提
    出進一步之檢查報告等語（見本院卷三第83、89至95頁），
    堪認相對人有規避、妨礙或拒絕檢查員檢查之行為。茲限相
    對人應於本裁定送達後25日內提出如附表所示資料予檢查員
    劉昇昌會計師，逾期未提出，本院將依商業會計法第79條第
    6款規定裁處罰鍰。
中　　華　　民　　國　　111 　年　　9 　　月　　28　　日
                  民事第二庭    法　官　楊雅萍
以上正本證明與原本無異。
本裁定不得抗告。
中　　華　　民　　國　　111 　年　　9 　　月　　28　　日
                                書記官  蘇  泠
　
附表  編號 應提出資料 1 104至105年所有帳冊憑證及所有銀行存款存摺之明細紀錄。 2 106至109年所有銀行存款存摺之明細紀錄（包含106至108年銀行存款分類帳逐筆登帳記載之交易紀錄、109年銀行存款分類帳可驗證逐筆交易往來對象與帳列金額一致之憑證）。 3 106至108年間所有現金、銀行借款之交易對象、逐筆內容之明細紀錄、存摺紀錄及借款合約。 4 104至108年股東往來及同業往來金額（交易對象為張亦妘、陳慶忠、游仁宏），截至108年12月31日止累計金額共250,233,142元之交易對象、逐筆內容之明細紀錄、存摺紀錄及借款合約。 5 截至108年12月31日止應收帳款金額290,590,918元及其他應收款6,368,225元之交易對象、內容之明細紀錄、存摺紀錄及借款合約。 6 109年1月1日帳列其他短期借款金額368,807,816元之交易對象、內容之明細紀錄、存摺紀錄及借款合約。 7 支付予遠銀資產及代墊嘉泉建設之款項，其逐筆交易對象、內容之明細紀錄、存摺紀錄。 8 在建工程分類帳中抽查金額超過30萬元以上之工程支出，其銀行存摺紀錄及相關之合約及驗收單。